---
title: "Práctica 0. FMAD 2021-2022"
author: "Suero, Jesús"
date: 'Curso 2021-22. Última actualización: `r format(Sys.time(), "%Y-%m-%d")`'
output:
  html_document: default
  pdf_document: default
  word_document: default
subtitle: ICAI. Master en Big Data. Fundamentos Matemáticos del Análisis de Datos
  (FMAD).
---

```{r setup, include=FALSE}
knitr::opts_chunk$set(echo = TRUE)
```

# Ejercicio 0 (ejemplo).

**Enunciado:** Usa la función `seq` de R para fabricar un vector `v` con los múltiplos de 3 del 0 al 300. Muestra los primeros 20 elementos de `v` usando `head` y calcula:

+ la suma del vector `v`,
+ su media,
+ y su longitud.

**Respuesta:**

```{r}
v = seq(from = 0, to = 300, by = 3)
head(v, 20)
```

Suma de `v`
```{r}
sum(v)
```

Media:
```{r}
mean(v)
```

Longitud:
```{r}
length(v)
```

# Ejercicio 1

**Enunciado:** Usando la función sample crea un vector dado_honesto con 100 números del 1 al 6.Haz una tabla de frecuencias absolutas (de dos maneras, con table y dplyr) y una tabla de frecuencias relativas.

```{r}
dado_honesto = sample(1:6, size = 100, replace = TRUE)

```

Tabla frecuencias absolutas con table:
```{r}
table(dado_honesto)
```

Tabla frecuencias absolutas con dplyr:
```{r}
library(dplyr)
datos <-  
  data.frame(c(1:length(dado_honesto)),dado_honesto)
datos %>% 
  count(dado_honesto)
```

Tabla frecuencias relativas:
```{r}
signif(prop.table(table(dado_honesto)),2)
```

# Ejercicio 2

**Enunciado:** A continuación crea un nuevo vector dado_cargado de manera que la probabilidad de
que el número elegido valga 6 sea el doble que la probabilidad de elegir cualquiera de
los cinco números restantes. Lee la ayuda de sample si lo necesitas. De nuevo, haz
tablas de frecuencias absolutas y relativas de este segundo vector.

```{r}
dado_cargado = sample(1:6, size = 100, replace = TRUE, prob = c(1/7,1/7,1/7,1/7,1/7,2/7))
```

Tabla frecuencias absolutas con table:
```{r}
table(dado_cargado)
```

Tabla frecuencias relativas:
```{r}
signif(prop.table(table(dado_cargado)),2)
```

# Ejercicio 3

**Enunciado:** Utiliza las funciones rep y seq para crear tres vectores v1, v2 y v3 con estos
elementos respectivamente:
4, 4, 4, 4, 3, 3, 3, 3, 2, 2, 2, 2, 1, 1, 1, 1
1, 2, 2, 3, 3, 3, 4, 4, 4, 4, 5, 5, 5, 5, 5
1, 2, 3, 4, 1, 2, 3, 4, 1, 2, 3, 4, 1, 2, 3, 4


```{r}
(v1 = rep(seq(4,1),each=4))
(v2 = rep(seq(1,5), times=1:5))
(v3 = rep(seq(1,4), times=4))
```

# Ejercicio 4

**Enunciado:** Utilizando la tabla mpg de la librería tidyverse crea una tabla mpg2 que:
- contenga las filas en las que la variable class toma el valor pickup.
- y las columnas de la tabla original cuyos nombres empiezan por c. No se trata de que las
selecciones a mano, por sus nombres.

```{r}
library(tidyverse)
mpg %>% 
  filter(class == "pickup") %>% 
  select(starts_with("c"))  
```

# Ejercicio 5

**Enunciado:** Descarga el fichero census.dta. Averigua de qué tipo de fichero se trata y usa la
herramienta Import DataSet del panel Environment de RStudio para leer con R los
datos de ese fichero. Asegúrate de copiar en esta práctica los dos primeros comandos
que llevan a cabo la importación (excluye el comando View) y que descubrirás al usar
esa herramienta. Después completa los siguientes apartados con esos datos y usando
dplyr y ggplot:

```{r}
library(haven)
census <- read_dta("census.dta")
```

¿Cuáles son las poblaciones totales de las regiones censales?
```{r}
census %>% 
  group_by(region) %>% 
  summarize(sum(pop))
```

Representa esas poblaciones totales en un diagrama de barras (una barra por región
censal)
```{r}
data = census %>% 
  group_by(region) %>% 
  summarize(totalPop=sum(pop))

ggplot(data, aes(x = region, y=totalPop)) + 
  geom_bar(stat="identity")

```

Ordena los estados por población, de mayor a menor.
```{r}
census %>% 
  select(state,pop) %>% 
  arrange(desc(pop))  
```

Crea una nueva variable que contenga la tasa de divorcios /matrimonios para cada
estado.
```{r}
census %>% 
  mutate(divorcios_matrimonios = divorce / marriage) %>% 
  select(state,divorcios_matrimonios)
```

Si nos preguntamos cuáles son los estados más envejecidos podemos responder de dos
maneras. Mirando la edad mediana o mirando en qué estados la franja de mayor edad
representa una proporción más alta de la población total. Haz una tabla en la que
aparezcan los valores de estos dos criterios, ordenada según la edad mediana decreciente
y muestra los 10 primeros estados de esa tabla.
```{r}
census %>%
  mutate(propMayores = pop65p / pop) %>% 
  select(state, propMayores, medage) %>% 
  arrange(desc(medage)) %>% 
  head(10)
```


Haz un histograma (con 10 intervalos) de los valores de la variable medage (edad
mediana) y con la curva de densidad de la variable superpuesta.
```{r}
ggplot(census, aes(x = medage)) + 
  geom_histogram(aes(y=stat(density)), bins=10, fill = "orange", color="black")  + 
  geom_density(color="red", size=1.5)
```



