---
always_allow_html: yes
leafletmap: true

output:
  html_document:
    keep_md: true

title: "Proyecto Fundamentos  Matemáticos  del  Análisis  de  Datos."
subtitle: 'Melbourne Housing Market'
date: 'Curso 2020-21. Última actualización: `r format(Sys.time(), "%Y-%m-%d")`'
author: 'Jesús Suero & Germán Linares' 
---

# Introducción

En este documento elaborado por Jesús Suero y Germán Linares se desarrolla el proyecto para la asignatura de Fundamentos Matemáticos del Análisis de Datos del Máster de Big Data de ICAI.

Se va a analizar un dataset llamado Melbourne Housing Market y obtenido de Kaggle en [este enlace](https://www.kaggle.com/anthonypino/melbourne-housing-market).

El dataset incluye datos sobre viviendas puestas a la venta en el mercado inmobiliario de Melbourne (Australia), precio de venta, dirección, barrio, número de habitaciones, agente inmobiliario...



## Preliminares

+ Se limpia el directorio de trabajo y se cargan las librerías que se van a usar:

```{r}
rm(list = ls())
library(tidyverse)
library(leaflet)
library(corrplot)
library(GGally)
library(MLTools)
library(car)
library(caret)
```

+ Se carga el dataset y se guarda en la variable housing:

```{r}
housing <- read_csv('data/Melbourne_housing_FULL.csv')
```


# Análisis del dataset

## Tipos de variables

El dataset original se compone de 34857 observaciones distribuidas en 21 variables.

Se observa la distribución de las variables mediante el comando summary: si es numérica o categórica, entre que valores se mueve, su media...

```{r}
summary(housing)
```

A continuación, se proporciona una descripción de cada una de las variables presentes en el dataset:

+ Suburb: Barrio en el que se sitúa la vivienda (categórica)
+ Address: Dirección de la vivienda (categórica)
+ Rooms: Número de habitaciones de la vivienda (discreta)
+ Type: Tipo de vivienda (categórica)
      h - house, cottage, villa, semi, terrace 
      u - unit, duplex
      t - townhouse
+ Price: Precio en dólares australianos de la vivienda (continua)
+ Method: Método de venta de la vivienda (categórica)
      S - property sold 
      SP - property sold prior 
      PI - property passed in 
      PN - sold prior not disclosed 
      SN - sold not disclosed
      VB - vendor bid; 
      W - withdrawn prior to auction
      SA - sold after auction 
      SS - sold after auction price not disclosed 
+ SellerG: Agente inmobiliario (categórica)
+ Date: Fecha de venta (categórica)
+ Distance: Distancia al Central Business District de Melbourne (continua)
+ Postcode: Código postal (categórica)
+ Bedroom2: Número de habitaciones, dato scraped de otra fuente (discreta)
+ Bathroom: Número de baños (discreta)
+ Car: Número de plazas de garaje (discreta)
+ Landsize: Tamaño del terreno en metros (continua)
+ Building Area: Tamaño construido en metros (continua)
+ YearBuilt: Año de contrucción de la vivienda (discreta)
+ CouncilArea: Ayuntamiento al que pertecene (categórica)
+ Latitude: Latitud en la que se sitúa la vivienda (continua)
+ Longitude: Longitud en la que se sitúa la vivienda (continua)
+ Regionname: Región en la que se sitúa la vivienda (categórica)
+ Propertycount: Número de propiedades que hay en ese Barrio (discreta)


## Tratamiento de valores ausentes (NAs)

Tal y como se vio en el summary existen bastantes registros con valores NAs en alguna de sus variables, se va a proceder a eliminarlos según diferentes criterios.

Se eliminan todas las observaciones con NAs en la columna Price.

```{r}
housing = housing %>% 
  drop_na(Price)
```

Ahora hay un total de 27247 observaciones, se ejecuta un summary para ver la distribucion de NAs.

```{r}
summary(housing)
```

Se decide eliminar los valores ausentes presentes en las columnas con pocos NAs.

```{r}
housing = housing %>% 
  drop_na(Distance, Postcode, Propertycount)
```

Se eliminan ahora del dataset las columnas BuildingArea y Yearbuilt debido al alto porcentaje de NAs que contienen.

```{r}
housing$BuildingArea = NULL
housing$YearBuilt = NULL
```

Parece que coindicen las observaciones NAs de las variables Car, Bathroom y Bedroom2 (cuando una observación tiene una de estas variables ausentes, tiene todas ellas). Además, la variable que Landsize tiene un elevado número de valores ausentes.
Por tanto, se eliminan las observaciones con NAs en las variables comentadas.

```{r}
housing = housing %>% 
  drop_na(Landsize, Car, Bathroom, Bedroom2)
```

Se comprueba si queda algún valor ausente en la tabla:

```{r}
apply(is.na(housing),2,which)
```

Existen 22 registros NAs comunes en las variables Lattitude y Longitude, se procede con su eliminación.

```{r}
housing = housing %>% 
  drop_na(Lattitude, Longtitude)
```

Se comprueba que ya no queda ningún valor ausente en la tabla:

```{r}
any(is.na(housing))
```


## Estudio de variables

### Variable Address
Se quiere ver cuántos valores únicos tiene la variable Address por si se pudiera dividir de alguna forma:

```{r}
length(unique(housing$Address))
```

La granularidad de Address es muy alta, por lo que agrupaciones por Address proporcionaran demasiados resultados. Debido a esto, se decide eliminar la columna porque no aportará información de utilidad.

```{r}
housing$Address = NULL
```


### Variable Suburb

Se convierte la variable a factor y se muestra cuántos niveles tiene, indicando de esta forma el número de suburbios entre los que se distribuyen las viviendas.

```{r}
housing$Suburb = as.factor(housing$Suburb)
length(levels(housing$Suburb))
```


### Variable Rooms

Se muestra la frecuencia absoluta para la variable Rooms, indicando cuantas viviendas hay para un número de habitaciones. Los valores se distribuyen entre 1 y 12 concentrándose entre 1 y 5.

```{r}
table(housing$Rooms)
```


### Variable Car

Esta variable indica el número de plazas de aparcamiento que tiene una vivienda. Se decide convertirla a factor y dividirla en dos niveles en función de si tiene (YES) o no (NO) plaza de aparcamiento.

```{r}
housing$Car = as.factor(housing$Car)
levels(housing$Car) = c("NO", "YES", "YES", "YES", "YES", "YES", "YES", "YES", "YES", "YES", "YES", "YES", "YES", "YES", "YES")
levels(housing$Car)
```


### Variable Regionname

Se convierte la variable Regionname a factor y se muestra sus niveles, observándose 8 niveles.

```{r}
housing$Regionname = as.factor(housing$Regionname)
levels(housing$Regionname)
```


### Variable SellerG

Para esta variable se va a hacer un estudio detallado en el que se descubrirá quiénes son los vendedores que más venden y dónde se sitúan las viviendas vendidas por ellos.

En primer lugar, se calcula el número de viviendas vendidas por cada vendedor y el porcentaje que representa respecto al total. Se muestran los 5 vendedores con más viviendas.

```{r}
TopSellers = housing %>% 
  group_by(SellerG) %>% 
  dplyr::summarise(numberofhouses_sold = n()) %>% 
  mutate(percentageSold = round((numberofhouses_sold*100)/nrow(housing),2)) %>% 
  arrange(desc(percentageSold))
head(TopSellers, 5)
```

Nelson es el seller con más viviendas, se calcula ahora el numero de viviendas vendidas por Nelson para cada región y la probabilidad de que haya vendido viviendas en cada una.

```{r}
housing %>% 
  filter(SellerG == "Nelson") %>% 
  group_by(Regionname) %>% 
  dplyr::summarise(houses_by_nelson = n()) %>% 
  mutate(prob = round((houses_by_nelson / sum(houses_by_nelson)*100),2))
```

A continuación, se muestra un gráfico de barras con los 5 vendedores con más viviendas, mostrando cuántas tiene cada uno ordenadas de mayor a menor.

```{r}
sellerData = housing %>%
             group_by(SellerG) %>% 
             dplyr::summarise(CountPerSeller = n()) %>%
             arrange(desc(CountPerSeller))

sellerData = sellerData[0:5,]

ggplot(sellerData, aes(x = reorder(SellerG, CountPerSeller), 
                     y = CountPerSeller)) +
  geom_bar(stat='identity',colour="black", fill = '#f5a742') +
  geom_text(aes(x = SellerG, y = 1, label = paste0("(",CountPerSeller,")",sep="")),
            hjust=0, vjust=0.5, size = 4, colour = 'black',
            fontface = 'bold') +
  labs(x = 'Seller', y = 'Nº viviendas', title = 'Top 5 vendedores por nº de viviendas') +
  coord_flip()
```

Por último, se va a representar (usando la librería leaflet) en un mapa donde se encuentran las viviendas vendidas por los 5 vendedores con más viviendas. Cada punto en el mapa es una vivienda (situada según sus valores de latitud y longitud) y cada color representa cada uno de los 5 vendedores. 

```{r}
Sellers = c(head(as.character(sellerData$SellerG),5))

SellersTop = housing %>% 
  filter(SellerG %in% Sellers)

center_lon = median(SellersTop$Longtitude)
center_lat = median(SellersTop$Lattitude)

pal <- colorFactor(
  palette = c('red', 'blue', 'green', 'purple', 'black'),
  domain = SellersTop$SellerG
)

leaflet(SellersTop) %>% addTiles() %>%
  addCircles(lng = ~Longtitude, lat = ~Lattitude,radius = 3,
             color = ~pal(SellerG))  %>%
  addLegend("bottomright", pal = pal, values = ~SellerG,
    title = "Distribución de viviendas Top 5 sellers",
    opacity = 1
  ) %>%
  # controls
  setView(lng=center_lon, lat=center_lat, zoom=10)
```



# Estudio de variables según su relación con la variable Precio

+ Se estudia como cambia el precio según el número de habitaciones que tenga la vivienda. Para ello mediante el siguiente gráfico se muestra el precio medio de las viviendas en función del número de habitaciones que tiene.

```{r}
roomData = housing %>%
  group_by(Rooms) %>% 
  dplyr::summarise(AvgPricePerRoom = mean(Price)) %>%
  arrange(desc(Rooms))
  
ggplot(roomData, aes(x = Rooms,y = AvgPricePerRoom)) +
  scale_x_continuous(breaks=c(0,2,4,6,8,10,12,14,16,18,20)) +
  geom_bar(stat='identity',colour="black", fill = '#f5a742') +
  labs(x = 'Nº. Habitaciones', y = 'Precio', title = 'Precio medio según el nº de habitaciones')
```

Se observa que el precio aumenta cuanto mayor sea el número de habitaciones hasta 6.

+ Para la variable Car se va a estudiar si cambia el precio medio de las viviendas según si tienen plaza de aparcamiento o no.

```{r}
carData = housing %>%
  group_by(Car) %>% 
  dplyr::summarise(AvgPriceCar = mean(Price))
  
ggplot(carData, aes(x = Car,y = AvgPriceCar, fill = Car)) +
  geom_bar(stat='identity', color='black') +
  labs(x = 'Tiene plaza de aparcamiento?', y = 'Precio', title = 'Precio medio en función de si tiene o no plaza de aparcamiento')
```

Parece que el precio se incrementa algo cuando tiene plaza de aparcamiento, pero no hay una diferencia considerable.

+ Se va a analizar cómo cambia el precio de las viviendas según el Suburbio en el que estén situadas. En la variable suburbData se guardan el nombre del suburbio y el precio medio de las viviendas que pertenecen a él (AvgPricePerSuburb). Además se ordenan de mayor a menor y se le añade el símbolo del dolar.

```{r}
suburbData = housing %>%
             group_by(Suburb) %>% 
             dplyr::summarise(AvgPricePerSuburb = round(median(Price),0)) %>%
             arrange(desc(AvgPricePerSuburb))

suburbData$AvgPriceSuburb = scales::dollar(suburbData$AvgPricePerSuburb)
```

Con los datos de los suburbios más caros se crea un gráfico de barras en el que se muestran los 10 más caros, indicando su precio y el nombre.

```{r}
suburbData = suburbData[0:10,]

ggplot(suburbData, aes(x = reorder(Suburb, AvgPricePerSuburb), 
                     y = AvgPricePerSuburb)) +
  geom_bar(stat='identity',colour="white", fill = '#f5a742') +
  geom_text(aes(x = Suburb, y = 1, label = paste0("(",AvgPriceSuburb,")",sep="")),
            hjust=0, vjust=.5, size = 4, colour = 'black',
            fontface = 'bold') +
  labs(x = 'Suburbio', y = 'Precio', title = 'Precio medio por Suburbio') +
  coord_flip()
```

Se seleccionan del dataset los registros de los 10 suburbios más caros y mediante su latitud y longitud se representan en un mapa con la librería leaflet, donde cada punto es una vivienda y cada color un suburbio en concreto. Se puede apreciar dónde se sitúan las viviendas más caras en la ciudad de Melbourne.

```{r}
Suburbs = c(head(as.character(suburbData$Suburb),10))

SuburbsTop = housing %>% 
  filter(Suburb %in% Suburbs)

center_lon = median(SuburbsTop$Longtitude)
center_lat = median(SuburbsTop$Lattitude)

pal <- colorFactor(
  palette = 'plasma',
  domain = SuburbsTop$Suburb
)

leaflet(SuburbsTop) %>% addTiles() %>%
  addCircles(lng = ~Longtitude, lat = ~Lattitude,radius = 3,
             color = ~pal(Suburb))  %>%
  addLegend("bottomright", pal = pal, values = ~Suburb,
    title = "Distribución de viviendas Top 10 Suburbios",
    opacity = 1
  ) %>%
  # controls
  setView(lng=center_lon, lat=center_lat, zoom=11)
```

+ Ahora se va a representar cómo cambia el precio según la fecha en la que se haya vendido la vivienda. Para ello se representa en el eje X la fecha de venta (variable convertida a tipo Date) y en el eje Y el precio de venta.

```{r}
housingDate = housing
housingDate$Date = as.Date(housingDate$Date,format = "%d/%m/%Y")
price_trend = housingDate %>% 
  group_by(Date) %>% 
  dplyr::summarise(Average = sum(Price)/n())  
  
ggplot(price_trend, aes(x = Date, y = Average)) + 
  geom_line(color = "steelblue")
```

Se aprecian datos algo más elevado cuanto más posterior es la fecha, pero no se identifica ninguna tendencia concreta en la variación del precio, probablemente porque el lapso de tiempo es de algo más de dos años.

+ En la siguiente representación se muestra mediante boxplots cómo cambia el precio y entre qué valores se mueve en función de la región a la que pertenece la vivienda.

```{r}
housing %>%
  ggplot(aes(x=Regionname, y = Price, fill=Regionname)) +
  geom_boxplot()+
  coord_flip()
```

Se aprecian regiones con un precio más elevado que otras, Southern Metropolitan (en azul) parece ser la región más cara.

+ Se representa también la variación del precio según el tipo de vivienda mediante boxplots de diferentes colores.

```{r}
housing %>%
  ggplot(aes(x=Type, y = Price, fill=Type)) +
  geom_boxplot()
```

Se puede comprobar que el tipo de vivienda influye claramente en el precio, siendo más elevado para el tipo h (house) que para el u (unit). Más cara para una casa que para un apartamento.

+ Se hace el mismo tipo de representación de la variable método de venta frente al precio para ver su influencia y si tiene relación.

```{r}
housing %>%
  ggplot(aes(x=Method, y = Price, fill=Method)) +
  geom_boxplot()
```

+ A continuación, se estudia la distribución de la variable Distancia, que indica la distancia al distrito de negocios de Melbourne y se representa de nuevo junto al precio mediante un diagrama de dispersión. 

```{r}
housing %>% 
  ggplot(data = housing, mapping = aes(x = Distance, y = Price)) +
  geom_point() +
  geom_smooth(se = FALSE)
```

Se aprecia una relación negativa, a menor distancia mayor puede ser el precio de las viviendas. Las viviendas con precio más elevado en ningún caso se encuentran cercanas al centro de negocios.

+ Por último, se analizará como están distribuidos los valores de la variable Price mediante un histograma y una curva de densidad.

```{r}
housing %>% 
  ggplot(aes(x=Price))+
  geom_histogram(aes(y=stat(density)), fill="steelblue", color = "black") + 
  geom_density(color="red", size=1.5)
```

Los valores se concentran en las viviendas de un millón de dólares, y cuanto mayor es el precio menos viviendas hay con precio elevado.


# Modelo de prediccion de precio

Según el análisis anterior llevado a cabo se decidide seleccionar un subconjunto de variables más influyentes en el precio para hacer un análisis de predicción de precios mediante un modelo de regresión lineal.

De las 21 variables iniciales hemos decididos utilizar 13 para la predicción del precio de las viviendas. El razonamiento para la eliminación de las variables que faltan es el siguiente:

- Eliminamos las columnas BuildingArea y Yearbuilt debido al alto porcentaje de NAs
- Como mencionamos anteriormente, la granularidad de Address es muy alta, por lo que agrupaciones por Address proporcionaran demasiados resultados.
- Suburb, CouncilArea y Date presentan el mismo problema de granularidad que Address, decidimos utilizar Regionname como variable geográfica con suficientes registros en los niveles del factor. 
- Bedroom2 está correlacionada con Rooms y al tener NAs en sus registros y Rooms no, decidimos quedarnos con Rooms por fiabilidad.
- SellerG provoca problemas al incluirse en el modelo como factor debido a no hay registros suficientes en todos los niveles al crear el training y el test, además de generar un número muy elevado de factores.

Se crea la variable fdata con el conjunto de variables a utilizar

```{r}
fdata = select(housing, Rooms , Type , Method , Distance , 
    Postcode , Bathroom , Car , Landsize , Regionname,
    Lattitude , Longtitude , Propertycount, Price)
```

A continuación, se muestra un gráfico de correlación entre las variables numéricas del dataframe.

Se observa que las variables Rooms, Bathroom, Distance, Lattitude y Longitud son las más correlacionadas con el Precio.

La variable Distance presenta correlación negativa con el Precio. A mayor distancia del centro de negocios de Melbourne menor será el precio y viceversa.

Las variables Rooms y Bathroom también presentan alta correlación entre ellas, cuando el número de habitaciones de la vivienda es elevado también lo es el de baños.

```{r}
numvars <- sapply(fdata, class) %in% c("integer","numeric")
C <- cor(fdata[,numvars])
corrplot::corrplot(C, method = "circle")
```


Para el modelo, se decide cambiar la columna de Rooms a factor debido a que se observa un comportamiento similar en cuanto al precio en los registros de 7 o más habitaciones, por tanto se toma la decisión de agruparlos y cambiar la columna a factor.

```{r}
fdata$Rooms <- as.factor(fdata$Rooms)
levels(fdata$Rooms) = c("1", "2", "3", "4", "5", "6", "7+", "7+", "7+", "7+")
levels(fdata$Rooms)
```

Siguiendo la misma lógica, se aplica un proceso similar sobre Bathroom para agrupar más los registros y convertir la variable a factor.

```{r}
fdata$Bathroom <- as.factor(fdata$Bathroom)
levels(fdata$Bathroom) = c("0","1", "2", "3", "4", "5", "6+", "6+", "6+", "6+")
levels(fdata$Bathroom)
```

```{r}
table(fdata$Bathroom)
```


Se estudia la variable Landsize y se observa que presenta numerosos outliers que podrían influir negativamente a la hora de proporcionar predicciones con el modelo.
Se guardan los outliers en la variable landsize_outliers.

```{r}
bxp_landsize <- boxplot(fdata$Landsize, plot = FALSE)
landsize_outliers <- bxp_landsize$out
```

Existen algunos outliers superiores a 50000 y se procede con su eliminación:

```{r}
fdata = fdata %>%
  filter(Landsize < 50000)
```


Se va a realizar la predicción utilizando regresión lineal pero utilizando dos funciones diferentes (train y lm).

Se crean los sets de training y test con una distribución aleatoria del 80/20 de las muestras.

```{r}
set.seed(150) # Para replicación
trainIndex <- createDataPartition(fdata$Price,   #createDataPartition creates proportional partitions
                                  p = 0.8,      #split probability for training
                                  list = FALSE, #Avoid output as a list
                                  times = 1)    #only one partition
#obtain training and validation sets
fTR <- fdata[trainIndex,]
fTS <- fdata[-trainIndex,]
```

Se realiza cross-validation con 10 folds para el trainControl.

```{r}
ctrl_tune <- trainControl(method = "cv",
                          number = 10,
                          summaryFunction = defaultSummary,    #Performance summary for comparing models in hold-out samples
                          returnResamp = "final",              #Return final information about resampling
                          savePredictions = TRUE)              #save predictions
```

Se procede con el entrenamiento del modelo de Regresión Lineal para el training set.

```{r}
set.seed(150)
lm.fit = train(form = Price~.,
               data = fTR, 
               method = "lm",
               tuneGrid = data.frame(intercept = TRUE), 
               preProcess = c("center","scale"),
               trControl = ctrl_tune, 
               metric = "RMSE")
lm.fit #information about the resampling settings
summary(lm.fit)  #information about the model trained

#Evaluate the model with training sets and diagnosis
fTR_eval = fTR
fTR_eval$lm_pred = predict(lm.fit,  newdata = fTR)  
fTS_eval = fTS
fTS_eval$lm_pred = predict(lm.fit,  newdata = fTS)  
```

En los resultados del modelo se puede ver que todas las variables seleccionadas son importantes (p-valor muy pequeño), excepto las variables MethodSA, MethodSP, Bathroom1 y Propertycount. 
Se obtiene un error R-squared de 0.5977.

Mediante el siguiente gráfico se muestran los residuos del modelo entrenado:

```{r}
PlotModelDiagnosis(fTR, fTR$Price, fTR_eval$lm_pred,
                   together = TRUE)
```
Se observa que los residuos de Landsize y Price destacan al equivocarse sobre todo en los registros con mayor precio y terreno.

En general el modelo se equivoca más con las viviendas que menos cuestan prediciendo un valor superior. Se equivoca ligeramente también con las viviendas que más cuestan con un comportamiento similar, es decir, se equivoca en los extremos. Para los registros intermedios el modelo tiene mejor capacidad de predicción.

Se calcula el error RMSE para el training y el test set.

```{r}
#Training and validation errors
caret::RMSE(fTR_eval$lm_pred,fTR_eval$Price)
caret::RMSE(fTS_eval$lm_pred,fTS_eval$Price)
```


Se va a entrenar el modelo también con la función lm para comprobar los resultados obtenidos.

```{r}
model_l <- lm(Price ~ .,data = fTR)
summary(model_l)
```

Las únicas variables que no salen relevantes son MethodSA, Bathroom1, Bathroom2 y Propertycount (cambia MethodSP por Bathroom1 con respecto al anterior modelo entrenado con la función train). 
Se obtiene igualmente un R-squared de 0.5977.


A continuación, se obtiene el VIF para las diferentes variables y se examina que Regionname tiene un valor de 25, valor elevado que indica que existe colinealidad con otra de las variables. Probamos a retirarla del modelo pero, tras comprobar los resultados tras su eliminación se decide mantenerla ya que es una variable significativa y resulta en mejores predicciones.

```{r}
vif(model_l)
```

### Diagnóstico del modelo

En este apartado se van representar varios gráficos para comprobar como de acertado es el modelo con sus predicciones.

```{r}
plotModelo = plot(model_l, which = 1, pch=19, lwd= 12)
```

Con este primer gráfico, se ve que los puntos se distribuyen en una banda horizontal de anchucha aproximadamente similar, pero verticalmente no están dispuestos de manera aleatoria como deberían ya que tienen tendencia a situarse en la parte superior del gráfico, lo que indica que el modelo tiende a sobreestimar el precio de las viviendas.

```{r}
plotModelo = plot(model_l, which = 2, pch=19)
```

Para esta segunda representación QQ-plot se observa que el modelo no se ajusta a la distribución normal en los extremos, especialmente por la derecha.

```{r}
plotModelo = plot(model_l, which = 3, pch=19)
```

Por último, con el gráfico Scale-Location se visualiza la anchura de la nube de puntos que parece que es más o menos homogénea, pero la línea roja no es del todo horizontal debido a una falta de homogeneidad de las varianzas.


# Conclusión

A lo largo del documento se ha realizado un análisis exhaustivo de las variables presentes en el dataset de viviendas vendidas en la ciudad de Melbourne, proporcionado gráficas, relaciones interesantes entre ellas e incluso incluyendo mapas de la distribución de las viviendas por su ubicación atendiendo a diferentes condiciones.

También, se han estudiado cómo algunas de las variables tienen más influencias que otras en hacer que el precio de la vivienda aumente o disminuya.

Por último, se ha entrenado un modelo de regresión lineal que proporciona predicciones de precio para datos de viviendas. Este modelo a pesar de tener una precisión perfecta puede ofrecer valores de precio bastante acertados para una vivienda nueva en la ciudad de Melbourne.


